臺灣高等法院民事裁定
109年度重上字第806號
上  訴  人  吳君健  
上列上訴人與被上訴人林美真等間請求塗銷不動產所有權移轉登
記等事件，上訴人對於中華民國111年5月31日本院109年度重上
字第806號判決提起上訴，本院裁定如下：
    主  文
本件上訴人之第三審上訴利益即訴訟標的價額核定為新臺幣貳仟
參佰伍拾萬元。
上訴人應於收受本裁定正本送達翌日起五日內，補提委任律師或
具律師資格之關係人為訴訟代理人之委任狀，暨補繳第三審裁判
費新臺幣參拾貳萬捌仟貳佰元，如逾期未補正，即駁回其第三審
上訴。
    理  由
一、按提起民事第三審上訴，應預納裁判費及委任律師為訴訟代
    理人。但上訴人或其法定代理人具律師資格者，不在此限；
    上訴人之配偶、三親等內之血親、二親等內之姻親，或上訴
    人為法人、中央或地方機構時，其所屬專任人員具律師資格
    並經法院認為適當者，亦得為第三審訴訟代理人。上訴人未
    依規定預納裁判費，並委任訴訟代理人，第二審法院應先定
    期命補正，逾期未補正者，第二審法院應以上訴不合法裁定
    駁回之。民事訴訟法第77條之16第1項前段、第466條之1第1
    項、第2項、第4項，第481條準用第442條第2項分別定有明
    文。又以一訴主張數項標的者，其價額合併計算之，但所主
    張之數項標的互相競合或應為選擇者，其訴訟標的價額，應
    依其中價額最高者定之。同法第77條之2第1項亦有明定。
二、本件上訴人對於民國111年5月31日本院109年度重上字第806
    號第二審判決提起第三審上訴，惟未據繳納裁判費，亦未委
    任律師或具律師資格之關係人為訴訟代理人。查本件訴訟標
    的價額核定為新臺幣（下同）2350萬元【上訴人請求：㈠確
    認伊與林美真間就系爭房地1/2之買賣關係不存在；㈡確認林
    美真與葉昭宏就系爭房地1/2以買賣為原因所為所有權移轉
    登記之物權行為不存在；㈡林美真應將系爭房地1/2於106年5
    月11日以買賣為原因之所有權移轉登記塗銷，回復登記為葉
    昭宏所有；㈢確認上訴人與葉昭宏間就系爭房地1/2之信託契
    約關係，及以信託之原因所為所有權移轉登記之物權行為均
    不存在；㈣葉昭宏應將系爭房地1/2於105年10月28日以信託
    之原因關係所為之所有權移轉登記予以塗銷，回復登記為上
    訴人所有。因上訴人所主張之數項訴訟標的，最終目的乃在
    回復其就系爭房地1/2之所有權，自經濟上觀之，其訴訟目
    的一致，不超出終局標的之範圍，其訴訟標的價額，應依各
    項聲明中價額最高者定之。而系爭房地以4700萬元出售予被
    上訴人，應可依此計算系爭房地1/2之交易價額即2350萬元
    （4700萬元×1/2＝2350萬元）】，應徵第三審裁判費32萬820
    0元，未據上訴人繳納。茲限上訴人應於收受本裁定正本送
    達翌日起5日內向本院繳納第三審裁判費32萬8200元，並補
    提委任律師或具律師資格之關係人為訴訟代理人之委任狀，
    如逾期未補正，即駁回其第三審上訴。
三、爰裁定如主文。　　　　　　　　　　　
中　　華　　民　　國　　111 　年　　6 　　月　　30　　日
                   民事第十四庭
                        審判長法  官  蔡和憲 
                              法  官  周群翔
                              法  官  周珮琦 
正本係照原本作成。
核定訴訟標的價額部分，如不服裁定得於收受送達後10日內向本
院提出抗告狀，並繳納抗告費新臺幣1千元。
其餘部分不得抗告。
中　　華　　民　　國　　111 　年　　7 　　月　　1 　　日
　　　　　　　　　　　　    　書記官  林初枝